Inventaris van de Burgerlijke Stand der gemeente Rotterdam: Akten van Huwelijksafkondigingen, 1812-1932
Nationaal Archief, Den Haag
- 13 augustus - 31 december., 1932; 607